臺灣高雄地方法院刑事判決
111年度訴字第319號
                                      111年度訴字第508號
公  訴  人  臺灣高雄地方檢察署檢察官
被      告  張程佑




指定辯護人  本院公設辯護人蘇鴻吉
上列被告因毒品危害防制條例案件，經檢察官提起公訴（111年
度偵續字第22號、111年度偵字第14435號、111年度偵字第16368
號），本院合併審理，並判決如下：
    主  文
張程佑犯如附表「主文欄」所示之參罪，各處如附表「主文欄」
所示之刑及沒收。應執行有期徒刑伍年捌月。
    事  實
一、張程佑明知甲基安非他命為毒品危害防制條例第2條第2項第
    2款所列之第二級毒品，不得非法持有及販賣，竟意圖營利
    ，基於販賣第二級毒品甲基安非他命之犯意，所其所有之門
    號0000000000號行動電話，以網路通訊軟體微信、LINE（暱
    稱均為「佑」及「阿佑」）與下列之購毒者聯繫販賣毒品事
    宜後，分別為下列犯行：
　㈠於民國110年2月20日11時28分許，在高雄市前鎮區車站後街2
    4巷內，以新臺幣（下同）1,500元之價格，販賣第二級毒品
    甲基安非他命1包（約0.6公克）予陳弘裕。
　㈡於110年2月20日16時7分許，在高雄市前鎮區鎮發街68號，以
    1,000元之價格，販賣第二級毒品甲基安非他命1包（約0.4
    公克）予莊浤泰。
　㈢於111年2月6日19時3分許，在高雄市○○區○○路00號，以1,000
    元之價格，販賣不詳數量之第二級毒品甲基安非他命1包予
    石爵豪。
二、案經高雄市政府警察局苓雅分局、三民第二分局報告臺灣高
    雄地方檢察署檢察官偵查起訴。
    理  由
一、證據能力部分：
　　按，被告以外之人於審判外之陳述，雖不符前4條之規定，
    而經當事人於審判程序同意作為證據，法院審酌該言詞陳述
    或書面陳述作成時之情況，認為適當者，亦得為證據，刑事
    訴訟法第159條之5第1項定有明文。本判決所引各項傳聞證
    據，雖係被告以外之人審判外陳述，然均經當事人及辯護人
    於本院審理時同意作為證據【見本院111年度訴字第319號卷
    （下稱本院卷）第119頁】，復審酌該等證據方法作成時並
    無違法不當或證明力明顯過低之瑕疵，依前開規定俱有證據
    能力。又本院所引之非供述證據，與本案均有關聯性，且查
    無違反法定程序取得之情，依刑事訴訟法第158條之4反面解
    釋，亦均有證據能力。
二、認定事實所憑證據及理由
  ㈠上開事實，業據被告張程佑於警詢、偵查及本院審理時均坦
    承不諱（見警卷第41至45頁，他字卷第141至147、201至203
    頁，偵二卷第73、74頁，本院卷第115、158頁），核與證人
    陳弘裕（見警卷第119至132頁，偵二卷第51至53頁）、莊浤
    泰（見警卷第185至199頁，偵一卷第44、45頁）、石爵豪（
    見他字卷第95至99、105至110頁）於警詢及偵查時之證述均
    大致相符，並有指認犯罪嫌疑人紀錄表及真實姓名對照表5
    份、高雄市政府警察局三民第二分局111年2月20日偵查報告
    （見警卷第15至22、133至136、201至204頁，他字卷第5至1
    3、121至123、149至151頁）、陳弘裕手機微信資料翻拍照
    片、路口監視器畫面擷取圖、本院110年聲搜字第320號搜索
    票、高雄市政府警察局苓雅分局110年3月16日搜索、扣押筆
    錄、扣押物品目錄表、扣押物品收據證明書及扣押物品照片
    (陳弘裕，高雄市前鎮區鎮東四街114號)、莊浤泰手機微信
    資料翻拍照片、警方蒐證照片(莊浤泰住處，高雄市前鎮區
    鎮發街68、70號)、路口監視器畫面擷取圖(被告張程佑與購
    毒者莊浤泰騎乘機車至前鎮區鎮發街68號)、本院110年聲搜
    字第320號搜索票(莊浤泰，高雄市前鎮區鎮發街68、70號)
    、高雄市政府警察局苓雅分局110年3月16日搜索、扣押筆錄
    、扣押物品目錄表、扣押物品收據證明書及扣押物品照片(
    莊浤泰、高雄市前鎮區鎮發街68、70號)、車輛詳細資料報
    表（見警卷第23、25、26、33至38、47至56、97至101、137
    至152、205至223頁）、被告與石爵豪之LINE對話截圖及手
    機翻拍照片（見他字卷第111至119頁）在卷供參。足認被告
    上開自白與事證相符，可資憑採，其上開各次交易甲基安非
    他命之事實，均堪認定。
  ㈡又據被告於本院審理時供承：販賣1,000元甲基安非他命，可
    以獲利100元等語屬實（見本院卷第117頁），足認本件被告
    上開販賣第二級毒品犯行，均可賺取一定之利益，被告具有
    從中牟利之意圖，應堪認定。
  ㈢至辯護人雖為被告辯護稱：就事實欄㈠、㈡部分，被告於遭查
    獲時，供稱其係向陳弘裕、莊浤泰購買毒品，而於陳弘裕、
    莊浤泰到案指稱係被告販賣毒品予其等2人後，又改口自白
    犯行，其供述前後不一，難以盡信。且縱認陳弘裕、莊浤泰
    指證被告販毒之事實為真，則被告遭查獲時原本僅涉犯持有
    毒品之輕罪，卻指認向其購毒者，徒增暴露自身涉犯販毒重
    罪之風險，顯然不合常情。是本案除被告有瑕疵之自白外，
    僅有陳弘裕、莊浤泰之片面指證，無法互為補強證據，本案
    檢察官之舉證尚未達於通常一般之人均無有所懷疑而得確信
    其為真實之程度，請就此部分為被告無罪之認定等語。然查
    ，本件被告之供述雖然前後不一，然本院觀察其自白犯罪之
    內容，就犯罪之時間、地點、毒品種類、交易方式、價金、
    數量等重要情節，不僅與證人陳弘裕、莊浤泰證述之內容大
    致相符，且有雙方進行毒品交易之路口監視畫面可以佐證確
    有本件毒品交易，顯見被告及證人陳弘裕、莊浤泰所供述之
    內容並非毫無所據及補強。再者，觀諸證人陳弘裕、莊浤泰
    之警詢筆錄內容，在警方提及係被告指認向其等2人購買毒
    品之前，其等2人即主動談及向被告購買毒品之事實，顯非
    挾怨報復、故意構陷被告之舉，有其等2人警詢筆錄1份在卷
    可參，堪認其等2人之證述內容應有相當之憑信性。此外，
    被告雖於遭查獲時，供稱其係向陳弘裕、莊浤泰購買毒品云
    云，然此與實務上嫌疑人常臨訟任意攀咬他人之實例相若，
    而被告在其他事證相繼呈現後，始知無從狡賴，而願意坦承
    犯行，自白犯罪事實，亦為審判實務所常見，則其改口後之
    自白既有相關之證據資料予以補強及佐證，自可採為認定犯
    罪之依據，亦甚灼然。是辯護人此部分辨護意旨，並非可採
    ，附此敘明。
　㈣綜上所述，本案事證明確，被告上開犯行均堪認定，俱應依
    法論科。
三、論罪科刑
  ㈠按，甲基安非他命係毒品危害防制條例第2條第2項第2款所列
    之第二級毒品，不得非法持有及販賣。是核被告張程佑所為
    ，均係犯毒品危害防制條例第4條第2項之販賣第二級毒品罪
    （共3罪）。被告為供販賣而持有第二級毒品甲基安非他命
    之低度行為，為嗣後販賣之高度行為所吸收，均不另論罪。
    被告所犯上開3罪，犯意各別，行為互殊，應分論併罰。
  ㈡刑之減輕事由
  1.按，犯毒品危害防制條例第4條至第8條之罪於偵查及歷次審
    判中均自白者，減輕其刑，該條例第17條第2項定有明文。
    查被告就本案所有販賣第二級毒品犯行，於偵查及本院審判
    中均坦承不諱，業如前述，爰均依毒品危害防制條例第17條
    第2項規定，俱予減輕其刑。
  2.次按，犯毒品危害防制條例第4條至第8條、第10條或第11條
    之罪，供出毒品來源，因而查獲其他正犯或共犯者，減輕或
    免除其刑，該條例第17條第1項亦定有明文。查被告就事實
    欄㈢雖於偵查中供出其毒品來源為綽號「花枝」之花敬敏（
    見他字卷第145、146、165、166頁），然經檢察官及警方偵
    查結果，並未因被告之供述而查獲毒品上游「花枝」花敬敏
    ，有高雄市政府警察局三民第二分局、臺灣高雄地方檢察署
    回函各1份在卷可稽（見本院111年度訴字第508號卷第101、
    103頁），而與上開條例所規定「供出毒品來源，因而查獲
    其他正犯或共犯者」之要件不符，自無從依上開條例規定減
    輕或免除其刑，附此敘明。
　3.末按，被告構成累犯之事實及應加重其刑之事項，均應由檢
    察官主張並具體指出證明之方法後，經法院踐行調查、辯論
    程序，方得作為論以累犯及是否加重其刑之裁判基礎（最高
    法院110年度台上大字第5660號刑事裁定參照）。本案檢察
    官於本案審理期間，均未就被告是否構成累犯之事實及應否
    加重其刑之事項有所主張，也未具體指出證明之方法，依前
    述最高法院裁定意旨所示，本院無需依職權踐行調查、辯論
    程序，作為判定是否構成累犯及應否加重其刑之依據。
　㈢爰審酌被告明知毒品對於人體健康危害至鉅，為政府嚴令禁
    絕流通，竟多次販賣第二級毒品甲基安非他命，不但助長毒
    品泛濫，危害社會治安，亦侵蝕國家勞動生產力，影響層面
    非淺，實屬可責。惟念其犯後尚知坦承犯行，態度尚可。兼
    衡其犯罪之動機、手段、販賣毒品之種類、價量與交易情節
    、於本院審理時自陳之智識程度、生活經濟狀況（見本院卷
    第174、175頁）等一切情狀，量處如附表「主文欄」所示之
    刑。又被告本件3次販賣第二級毒品之犯行，各合於刑法第5
    0條第1項規定得併合處罰之情形，綜衡被告犯上開數罪之期
    間、均為毒品犯罪之罪質、販賣之人數及人次、所用之手段
    及整體法益侵害性等整體犯罪情狀，依刑法第51條數罪併罰
    定執行刑之立法方式採限制加重原則，定其應執行之刑如主
    文所示，以資懲儆。　
四、沒收部分
　㈠供販賣毒品所用之物：
　⒈按，犯第4條至第9條、第12條、第13條或第14條第1項、第2
    項之罪者，其供犯罪所用之物，不問屬於犯罪行為人與否，
    均沒收之，毒品危害防制條例第19條第1項定有明文，此為
    刑法第38條第2項之特別規定，應優先適用。
  ⒉查，扣案被告所有之門號0000000000號行動電話，係其以網
    路通訊軟體微信、LINE與購毒者聯繫販賣毒品事宜所用，業
    據被告於警詢及偵訊時供述在卷（見警卷第5頁，他字卷第1
    45頁，偵二卷第74頁），應依毒品危害防制條例第19條第1
    項規定，分別於被告所犯各項販賣第二級毒品罪刑項下，各
    自宣告沒收。
　㈡犯罪所得：
  ⒈按，犯罪所得，屬於犯罪行為人者，沒收之；前2項之沒收，
    於全部或一部不能沒收或不宜執行沒收時，追徵其價額，刑
    法第38條之1第1項前段、第3項定有明文。
  ⒉被告就本件3次販賣第二級毒品犯行，販賣毒品所得分別為1,
    500元、1,000元、1,000元，業如前述，核屬其犯罪所得，
    應依刑法第38條之1第1項規定，於其所犯各該販賣毒品罪刑
    項下分別宣告沒收之。又該等販賣毒品所得未經扣案，併依
    刑法第38條之1第3項規定，諭知於全部或一部不能沒收或不
    宜執行沒收時，追徵其價額。
  ㈢至本案其餘扣案物，尚乏證據足認與被告本案犯行相關，均
    不予宣告沒收，附此敘明。
  ㈣本案既宣告多數沒收，應依刑法第40條之2第1項規定併執行
    之。　
據上論斷，應依刑事訴訟法第299條第1項前段，判決如主文。
本案經檢察官陳威呈、杜妍慧提起公訴，檢察官高嘉惠、伍振文
到庭執行職務。
中　　華　　民　　國　　111 　年　　11　　月　　30　　日
                  刑事第二庭    審判長法  官  吳佳頴
                                      法  官  林于心
                                      法  官  陳盈吉
以上正本證明與原本無異。
如不服本判決應於收受送達後20日內向本院提出上訴書狀，並應
敘述具體理由；如未敘述上訴理由者，應於上訴期間屆滿後20日
內向本院補提理由書（均須按他造當事人之人數附繕本）「切勿
逕送上級法院」。
中　　華　　民　　國　　111 　年　　11　　月　　30　　日
                                       書記官  鄭人芳
附錄本案論罪科刑法條：
毒品危害防制條例第4條
製造、運輸、販賣第一級毒品者，處死刑或無期徒刑；處無期徒
刑者，得併科新臺幣3千萬元以下罰金。
製造、運輸、販賣第二級毒品者，處無期徒刑或10年以上有期徒
刑，得併科新臺幣1千5百萬元以下罰金。
製造、運輸、販賣第三級毒品者，處7年以上有期徒刑，得併科
新臺幣1千萬元以下罰金。
製造、運輸、販賣第四級毒品者，處5年以上12年以下有期徒刑
，得併科新臺幣5百萬元以下罰金。
製造、運輸、販賣專供製造或施用毒品之器具者，處1年以上7年
以下有期徒刑，得併科新臺幣1百50萬元以下罰金。
前五項之未遂犯罰之。
附表：
編號 犯罪事實 主文 1 事實欄㈠ 張程佑販賣第二級毒品，處有期徒刑伍年參月。扣案搭配門號○○○○○○○○○○號行動電話壹支（含SIM卡壹枚）沒收。未扣案之犯罪所得新臺幣壹仟伍佰元沒收，於全部或一部不能沒收或不宜執行沒收時，追徵其價額。 2 事實欄㈡ 張程佑販賣第二級毒品，處有期徒刑伍年貳月。扣案搭配門號○○○○○○○○○○號行動電話壹支（含SIM卡壹枚）沒收。未扣案之犯罪所得新臺幣壹仟元沒收，於全部或一部不能沒收或不宜執行沒收時，追徵其價額。 3 事實欄㈢ 張程佑販賣第二級毒品，處有期徒刑伍年貳月。扣案搭配門號○○○○○○○○○○號行動電話壹支（含SIM卡壹枚）沒收。未扣案之犯罪所得新臺幣壹仟元沒收，於全部或一部不能沒收或不宜執行沒收時，追徵其價額。